臺灣臺中地方法院簡易民事判決
　　　　　 111年度沙簡字第351號
原      告  忠立興業有限公司

法定代理人  紀忠男  
訴訟代理人兼送達代收人  
            林孝璋律師
被      告  黏皓渝  

訴訟代理人  張瑋澄  
上列當事人間請求侵權行為損害賠償(交通)事件，本院於民國11
1年9月27日言詞辯論終結，判決如下：
    主      文
被告應給付原告新臺幣214,330元，及自民國111年5月6日起至清
償日止，依照週年利率5％計算之利息。
原告其餘之訴駁回。
訴訟費用新臺幣由被告負擔82％，餘由原告負擔。
本判決原告勝訴部分，得假執行。但被告如以新臺幣214,330元
為原告預供擔保後，得免為假執行。
    事實及理由
一、原告主張：被告於民國110年10月1日18時29分許，駕駛車牌
    號碼000-0000號自用小客貨車，行經臺中市○○區○○路○段000
    號前時，碰撞原告所有停靠路旁車牌號碼000-0000號自用小
    貨車（下稱系爭車輛）及鐵捲門，致原告受有下列損害：1.
    鐵捲門修理費用新臺幣（下同）6,500元。2.系爭車輛經送
    修理須支出110,000元（包括零件50,300元、工資57,200元
    及拖車費2,500元，原告起訴狀列計109,900元）。3.運費14
    4,900元：系爭車輛為原告用於載送貨物之用，因系爭車禍
    致原告每日必須支付訴外人豪運交通股份有限公司運費6,00
    0元，總共支出23日，爰請求被告給付原告運費144,900元（
    計算式：6000x23=138000，加計5％稅金共144900）。為此，
    爰依侵權行為之法律關係提起本件訴訟請求被告給付。並請
    求法院判決：被告應給付原告261,300元，及自起訴狀繕本
    送達次日起至清償日止依照年息5％計算之利息。
二、被告抗辯：就車損費用部分沒有意見，但零件部分應予折舊
    ，其中原證五拖車費用2500元並未見拖車單證據資料佐證，
    又鐵捲門中零件部分也應予以折舊，有關車輛運行送貨費用
    原告請求144,900元，被告對天數23天不予爭執，但認為應
    以租車費用計算，原告應舉證有必須委由豪運交通股份有限
    公司運送之必要，如原告無法舉證，則被告認為租車費用應
    以同款同系列一日2200元計算。並聲明：請求駁回原告之訴
    ，訴訟費用由原告負擔。
三、得心證之理由：
（一）原告主張被告被告於110年10月1日18時29分許，駕駛車牌
      號碼000-0000號自用小客貨車，行經臺中市○○區○○路○段0
      00號前時，碰撞原告所有停靠路旁車牌號碼000-0000號自
      用小貨車及鐵捲門，致原告受有損害之事實，已據提出臺
      中市政府警察局道路交通事故當事人登記聯單、初步分析
      研判表、道路交通事故現場圖、估價單等為證，並經本院
      主動向臺中市政府警察局烏日分局調閱本件交通事故調查
      資料核閱屬實，此部分應可信為真正。
（二）道路交通安全規則第94條第3項規定：「汽車行駛時，駕
      駛人應注意車前狀況及兩車並行之間隔，並隨時採取必要
      之安全措施，不得在道路上蛇行，或以其他危險方式駕車
      。」本件被告駕駛車輛，未遵守上述規定，撞擊停放在路
      旁之系爭車輛及鐵捲門，被告確有過失至明。
（三）因故意或過失，不法侵害他人之權利者，負損害賠償責任
      ；汽車、機車或其他非依軌道行駛之動力車輛，在使用中
      加損害於他人者，駕駛人應賠償因此所受之損害，民法第
      184條第1項前段、第191條之2前段分別定有明文。本件原
      告請求被告賠償所受損害，應有理由，茲就原告請求項目
      分述如下：
 　1、鐵捲門6,500元部分：依原告所提出之估價單，此項費用
      包括「修理鐵捲門：4500元」、「材料：2000元」，被告
      抗辯應予計算折舊，本件原告並未提出其鐵捲門之設置日
      期等證據，以最有利於被告之標準即材料部分均僅計算殘
      值10％，則本件鐵捲門部分原告之損失應為4,700元（計算
      式：4500+2000/10=4700)。
 　2、車損部分：依原告所提之估價單，原告車輛受損部分之損
      失額為110,000元（包括零件50,300元、工資57,200元及
      拖車費2,500元，原告起訴狀列計109,900元，惟原證3估
      價單：零件22700元、工資5000元，加總應為27700元，而
      非估價單上所載之27,600元。），其中拖車費2,500元，
      原告雖未另提單據，但此部分費用已列入估價單計算，本
      院認為原告並無另提單據之必要。另被告抗辯零件部分應
      予折舊等語，依行政院所頒固定資產耐用年數表及固定資
      產折舊率之規定，【非運輸業用客車、貨車】之耐用年數
      為5年，依定率遞減法每年折舊1000分之369，另依營利事
      業所得稅查核準則第95條第6項規定「固定資產提列折舊
      採用定率遞減法者，以1年為計算單位，其使用期間未滿1
      年者，按實際使用之月數相當於全年之比例計算之，不滿
      1月者，以1月計」，且依固定資產耐用年數表及固定資產
      折舊率之規定，非運輸業用客車耐用年數為5年，依定率
      遞減法每年折舊千分之369，且最後1年之折舊額加歷年折
      舊累計額，其總和不得超過該資產成本原額10分之9，殘
      值並應以10分之1為合度，亦即應扣除10分之9之零件折舊
      。查，系爭車輛係99年（即西元2010年）6月出廠，有系
      爭車輛之車籍資料可憑，距系爭事故發生之110年10月1日
      已逾5年，依上開說明，扣除折舊之累計金額應不得超過
      該資產成本原額10分之9。依此計算，系爭車輛更換新零
      件費用為50,300元，則扣除折舊後之零件費用為5,030元
      （計算式：503000.1＝5030）。再加計不計算折舊之工資
      57,200元及拖車費2,500元後，系爭車輛維修費用之損害
      應為64,730元（計算式：5030＋57200＋2500=64730）。
 　3、運費144,900元 部分：原告主張支出運費之事實，已據提
      出統一發票、估價單為證，被告雖抗辯原告並無另行委由
      豪運交通股份有限公司運送之必要，應以租車費用計算云
      云，但據原告所提出車輛相片，原告受損之系爭車輛確實
      經過改裝，以適合原告運送貨物之需求，故系爭車輛受損
      後，並無法以通常之車輛為替代，而有委託他人運送之必
      要。本院認為，原告此部分之請求應有理由。
　4、綜上計算，原告得請求之金額為214,330元（計算式：4700
      +64730+144900＝214330）。
（四）另按給付有確定期限者，債務人自期限屆滿時起，負遲延
      責任；給付無確定期限者，債務人於債權人得請求給付時
      ，經其催告而未為給付，自受催告時起，負遲延責任。其
      經債權人起訴而送達訴狀，或依督促程序送達支付命令，
      或為其他相類之行為者，與催告有同一之效力，民法第22
      9條第1項、第2項分別定有明文。又按遲延之債務，以支
      付金錢為標的者，債權人得請求依法定利率計算之遲延利
      息。但約定利率較高者，仍從其約定利率；應付利息之債
      務，其利率未經約定，亦無法律可據者，週年利率為百分
      之5，民法第233條第1項、第203條亦分別明定。查本件原
      告對被告之侵權行為損害賠償債權，核屬無確定期限之給
      付，既經原告提起本件民事訴訟，且起訴狀繕本業於111
      年5月6日合法送達被告，有送達證書在卷可佐，則被告迄
      未給付，應負遲延責任，是以，原告請求自起訴狀繕本送
      達被告之翌日即111年5月7日起至清償日止，按週年利率5
      ％計算之法定遲延利息，核無不合，應予准許。　
（五）綜上所述，原告依侵權行為之法律關係，請求被告給付原
      告214,330元，及自111年5月7日起至清償日止，依照週年
      利率5％計算之利息，為有理由，應予准許。至原告逾此範
      圍之請求，為無理由，應予駁回。
四、本件依民事訴訟法第436條之20規定，應依職權宣告假執行
    。另依民事訴訟法第436條之23、第436條、第392條第2項規
    定，依職權酌定相當之擔保金額，宣告被告預供擔保而免為
    假執行。
五、訴訟費用負擔之依據：民事訴訟法第79條。　　　　
中　　華　　民　　國　　111 　年　　10　　月　　11　　日
                        臺灣臺中地方法院沙鹿簡易庭
                            法  官  劉國賓
以上為正本，係照原本作成。
如不服本判決，應於判決送達後20日內向本院提出上訴狀並表明
上訴理由（須附繕本）；如委任律師提起上訴者，應一併繳納上
訴審裁判費。
中　　華　　民　　國　　111 　年　　10　　月　　11　　日
                            書記官  張隆成